臺灣臺北地方法院刑事判決　　　　　　　96年度易字第2500號
公　訴　人　臺灣臺北地方法院檢察署檢察官
被　　　告　丙○○
　　　　　　　　　　現因另案於臺灣臺北監獄執行中
　　　　　　乙○○
上列被告等因竊盜案件，經檢察官提起公訴（96年度偵字第1842
8號），被告丙○○部分並經檢察官追加起訴（96年度偵字第200
79號、第21625號），本院判決如下：
    主  文
丙○○攜帶兇器竊盜，累犯，處有期徒刑拾月，扣案之老虎鉗壹
支沒收；又竊盜，累犯，處有期徒刑伍月，扣案之鑰匙壹支沒收
；又竊盜，累犯，處有期徒刑伍月，扣案之鑰匙壹支沒收。應執
行有期徒刑壹年伍月，扣案之老虎鉗壹支、鑰匙貳支，均沒收。
乙○○無罪。
    事  實
一、丙○○曾有多次竊盜前科，並於民國94年間因竊盜、偽證等
    案件，經本院94年訴字第1381號判決分別判處有期徒刑1年
    、4月，應執行1年2月確定，復於同年因竊盜案件，經臺灣
    板橋地方法院以94年度簡字第778號判決處有期徒刑6月，2
    判決經接續執行後，於96年2月28日因縮短刑期執行完畢，
    而於翌日出獄。竟仍不知悔改，於下列時間、地點為竊盜行
    為：
  (一)96年8月12日上午8時許，騎乘LMC-687號重型機車搭載其弟
    乙○○前往臺北縣新店市尋友未遇，兩人便改至友人住處附
    近之臺北縣新店市○○路133號甲○○○如廁，詎丙○○竟
    意圖為自己不法之所有，基於攜帶兇器竊盜之犯意，趁不知
    情之乙○○尚留在廁所之際，先行走出至停放機車處，自機
    車置物箱內取出其所有，客觀上具危險性且足供為兇器使用
    之老虎鉗1支，並持該老虎鉗將位於甲○○○供桌後方之功
    德箱撬開，竊取箱內之香油錢現金新臺幣（以下同）1,000
    餘元後，偕同甫自廁所走出之乙○○駕車離去。嗣於同日下
    午2時30分許，經甲○○○秘書葉碧菊發現該寺功德箱遭破
    壞後，報警循線查獲，並扣得丙○○所有之老虎鉗1支。
  (二)96年9月28日凌晨0時許，丙○○行經臺北縣新店市○○街11
    之3號前時，又意圖為自己不法之所有，基於竊盜之犯意，
    以其所有之鑰匙將謝春陽所有之車牌號碼031-BNF號重型機
    車發動後，騎乘離去而竊取之。嗣經謝春陽報案後，警方調
    閱道路監視錄影紀錄發現上情，並於同年9月29日下午1時10
    分許，徵得丙○○之同意後，搜索其臺北縣新店市○○街23
    巷14號5樓住處，扣得其所有之鑰匙1支。
  (三)96年10月3日凌晨4時20分許，丙○○行經臺北縣新店市○○
    路96號前時，復意圖為自己不法之所有，另起於竊盜之犯意
    ，以其所有之鑰匙將王釋所有之車牌號碼FPR-347號重型機
    車發動後，騎乘離去而竊取之。嗣經王釋之女王玉惠報案後
    ，警方循線查獲上情，並於同年月8日下午6時許，由丙○○
    帶同警方於臺北縣新店市○○街64號前尋得其竊取之上開機
    車，復徵得丙○○之同意後，搜索其臺北縣新店市○○街23
    巷14號5樓住處，扣得其所有之鑰匙1支。
二、案經葉碧菊、謝春陽及王玉惠訴由臺北縣政府警察局新店分
    局報告臺灣臺北地方法院檢察署檢察官偵查起訴。
    理  由
壹、按被告以外之人於審判外之言詞或書面陳述，除法律有規定
    者外，不得作為證據；又被告以外之人於審判外之陳述，雖
    不符合同法第159條之1至第159條之4之規定，但經當事人於
    審判程序同意作為證據，法院審酌該言詞陳述或書面陳述作
    成時之情況，認為適當者，亦得為證據，當事人、代理人或
    辯護人於法院調查證據時，知有第159條第1項不得為證據之
    情形，而未於言詞辯論終結前聲明異議者，視為有前項之同
    意，刑事訴訟法第159條第1項、第159 條之5分別定有明文
    。查本判決下列所引用之各該被告以外之人於審判外之陳述
    （包括證人葉碧菊、周育賢、謝春陽、門香仁、王玉惠於警
    方詢問時所製作之筆錄），皆屬傳聞證據，惟上開證人於警
    方詢問時所為之陳述，被告2人於本院準備程序時表示無意
    見而不予爭執，且迄至言詞辯論終結前亦未再聲明異議，本
    院審酌上開證據資料製作時之情況，尚無違法不當之瑕疵，
    亦認為以之作為證據應屬適當，故揆諸前開規定，爰逕依刑
    事訴訟法第159條之5規定，認前揭證據資料均例外有證據能
    力，合先敘明。
貳、有罪部分：
一、前開事實，業據被告丙○○於偵查及本院審理時均坦承不諱
    ，核與證人葉碧菊、周育賢、謝春陽、門香仁、王玉惠證述
    之被害情節相符，並有臺北縣政府警察局新店分局搜索扣押
    筆錄、扣押物品目錄表、贓物認領保管單、扣押物品收據各
    3份、自願受搜索同意書2份、照片7張、車牌號碼031-BNF號
    重型機車行車執照影本（見臺灣臺北地方法院檢察署96年度
    偵字第18428號卷第31-40頁、96年度偵字第20079號卷第17-
    29頁、96年度偵字第21625號卷第20頁、第24-38頁）與本院
    勘驗筆錄2份（見本院96年度易字第2500號卷，下稱本院卷
    ，第28-29頁、第35-36頁）附卷可考，且有扣案之老虎鉗1
    支、鑰匙2支可資佐證，足認被告丙○○之前開任意性自白
    確與事實相符，故本件事證明確，被告犯行堪以認定，應依
    法論科。
二、核被告丙○○就事實欄一、(一)之所為，係犯刑法第321條第1
    項第3款之攜帶兇器竊盜罪，其就事實欄一、(二)、(三)之所為
    ，則均係犯刑法第320條第1項之竊盜罪。又被告丙○○有如
    事實欄所載之前案及執行紀錄之事實，有臺灣高等法院被告
    前案紀錄表在卷可參，其於受有期徒刑執行完畢5年以內，
    故意再犯本件有期徒刑以上之罪，應依刑法第47條第1項規
    定，分別加重其刑。被告丙○○所犯1次加重竊盜及2次竊盜
    犯行，犯意各別，被害財產法益不同，應予分論併罰。爰審
    酌被告丙○○有多次竊盜前科，素行不佳、犯罪動機係因一
    時貪念、對各該被害人所生危害及犯罪後尚知坦認犯行，態
    度良好等一切情狀，分別量處如主文所示之刑，並定其應執
    行刑。扣案之老虎鉗1支及鑰匙2支均為被告所有，且係供本
    件犯罪所用之物，業經被告丙○○坦承無誤，應依刑法第38
    條第1項第2款併予宣告沒收。
、無罪部分：
一、公訴意旨另以：被告乙○○於96年8月12日上午8時許，與被
    告丙○○共同基於意圖為自己不法所有之犯意聯絡，由被告
    丙○○騎乘LMC-687號重型機車附載被告乙○○，攜帶客觀
    上具危險性且足供為兇器使用之老虎鉗1支，前往臺北縣新
    店市○○路133號甲○○○，以被告乙○○把風，另由被告
    丙○○持該老虎鉗將位於甲○○○供桌後方之功德箱撬開之
    方式，竊取箱內之香油錢現金新臺幣（以下同）1,000餘元
    ，因認被告乙○○亦涉有刑法第321條第1項第3款攜帶兇器
    竊盜罪嫌云云。
二、按犯罪事實應依證據認定，無證據不得推定其犯罪事實，又
    不能證明被告犯罪者，應諭知無罪之判決，刑事訴訟法第15
    4條、第301條第1項分別定有明文。又認定犯罪事實所憑之
    證據，雖不以直接證據為限，間接證據亦包括在內，然而無
    論直接證據或間接證據，其為訴訟上之證明，須於通常一般
    之人均不致有所懷疑，而得確信其為真實之程度者，始得據
    為有罪之認定，倘其證明尚未達到此一程度，而有合理之懷
    疑存在而無從使事實審法院得有罪之確信時，即應由法院為
    諭知被告無罪之判決，最高法院著有76年臺上字第4986號判
    例可資參照。因之，認定犯罪事實應依證據，為刑事訴訟法
    所明定，故被告否認犯罪事實所持之辯解，縱屬不能成立，
    仍非有積極證據足以證明其犯罪行為，不能遽為有罪之認定
    ，最高法院30年上字第1831號判例亦闡釋甚明。
三、檢察官起訴被告涉犯前揭罪嫌，無非以證人葉碧菊、周育賢
    之證述，及臺北縣政府警察局新店分局搜索扣押筆錄、扣押
    物品目錄表、贓物認領保管單、扣押物品收據等證據，以佐
    證甲○○○之公德箱內金錢遭竊等被害事實，及被告乙○○
    前後供述不一，與嗣後承認伊於甲○○○內來回走動等語，
    認為被告乙○○應係在現場把風，其所辯應不足採，因此認
    定被告乙○○就被告丙○○之攜帶兇器竊盜犯行亦有犯意聯
    絡及行為分擔。
四、訊據被告乙○○固坦承有於上開時間，與被告丙○○共乘機
    車至甲○○○上廁所之事實，惟堅決否認參與丙○○之加重
    竊盜犯行，辯稱，當天被告丙○○載伊去甲○○○後，僅表
    示要去廁所，故伊便於停放機車處等候，等被告丙○○出來
    時，就換伊進去如廁，嗣伊出來時即不見被告丙○○之蹤影
    ，伊遂再於停放機車處等候，10餘分鐘後被告丙○○出現並
    叫伊快走，伊才與被告丙○○一起騎機車回去，伊並不知悉
    被告丙○○竊取甲○○○之香油錢等語。
五、經查，被告乙○○於96年8月12日上午8時許，與被告丙○○
    一同騎乘LMC-687號重型機車至甲○○○等情，已經被告乙○○坦承屬實，而被告丙○○持老虎鉗竊取甲○○○公德箱
    內香油錢之事實，亦有前揭有罪部分所列之證據可資佐證，
    此部分事實固堪認定。惟被告乙○○不知被告丙○○竊取公
    德箱內金錢等情，業經證人即共同被告丙○○於本院審理時
    證述在卷（見本院卷第37頁反面），並證稱，到達甲○○○
    時，伊就跟被告乙○○說要上廁所，不到一會兒被告乙○○
    也跟著去上廁所，伊先上完廁所出來後，看到公德箱內有錢
    ，所以就去機車行李箱內拿老虎鉗把公德箱打開竊取金錢，
    被告乙○○約過了5分鐘才出來，當時伊已經得手，並把公
    德箱移回原位了，所以就叫被告乙○○趕快走等語（見本院
    卷第36頁反面至第38頁），則被告乙○○就被告丙○○之竊
    行究竟有無犯意聯絡，已然有疑。
六、再者，依本院於96年11月20日、同年月30日兩次勘驗甲○○○所裝置監視攝影機所錄製，攝得被告2人當天在該寺行動
    影像之光碟，均僅顯示係被告丙○○在廟前供桌旁公德箱處
    ，獨自一人竊取香油錢之犯行，而被告乙○○由廁所方向走
    出後，被告丙○○即起身與被告乙○○走到停放機車處穿著
    雨衣，隨後騎乘機車離去，並無任何被告乙○○來回徘徊、
    走動之鏡頭（見本院卷第28頁反面至第29頁、第35頁反面至
    第36頁），因此檢察官認為被告乙○○有疑似把風之行為云
    云，亦屬無據。被告乙○○所為之上開辯解，雖與證人丙○○之證詞及監視錄影畫面所顯示之情狀並不一致，然其製作
    警詢筆錄之時（96年8月16日）距被訴竊盜時點已有數日，
    於本院96年11月2日審理程序為答辯時，更有數月之遙，其
    對於該日特定時段行為舉止之記憶，自難巨細靡遺，揆諸上
    開判例意旨，當不得以被告否認犯罪事實所持之辯解不能成
    立，遽認被告乙○○有共同攜帶兇器竊盜之犯行，此外，復
    查無其他積極證據，可證被告乙○○與被告丙○○就被告丙○○之上開攜帶兇器竊盜犯行，有何犯意聯絡與行為分擔，
    因此檢察官所為舉證，尚不足以證明被告乙○○有檢察官所
    指之上述犯行，依前揭說明，自應為被告乙○○無罪之諭知
    。
據上論斷，應依刑事訴訟法第299條第1項前段、第301條第1項、
第284條之1，刑法第320條第1項、第321條第1項第3款、第47條
第1項、第51條第5款、第38條第1項第2款，刑法施行法第1條之
1，判決如主文。
本案經檢察官蕭方舟到庭執行職務。
中　　華　　民　　國　　96　　年　　12　　月　　14　　日
　　　　　　　　　刑事第十庭    法　官　林柏泓
如不服本判決，應於判決送達後10日內，向本院提出上訴狀。
以上正本證明與原本無異。
　　　　　　　　　　　　　　　　書記官　柯貞如
中　　華　　民　　國　　96　　年　　12　　月　　14　　日
中華民國刑法第320條
（普通竊盜罪、竊佔罪）
意圖為自己或第三人不法之所有，而竊取他人之動產者，為竊盜
罪，處5年以下有期徒刑、拘役或5百元以下罰金。
意圖為自己或第三人不法之利益，而竊佔他人之不動產者，依前
項之規定處斷。
前二項之未遂犯罰之。
中華民國刑法第321條
（加重竊盜罪）
犯竊盜罪而有左列情形之一者，處6月以上、5年以下有期徒刑：
一、於夜間侵入住宅或有人居住之建築物、船艦或隱匿其內而犯
    之者。
二、毀越門扇、牆垣或其他安全設備而犯之者。
三、攜帶兇器而犯之者。
四、結夥三人以上而犯之者。
五、乘火災、水災或其他災害之際而犯之者。
六、在車站或埠頭而犯之者。
前項之未遂犯罰之。
